ACORDAO-COMPLETO-2522697

ACÓRDÃO 685/2022 ATA 11/2022 - PLENÁRIO

VISTOS, relatados e discutidos estes autos de Embargos de Declaração opostos pela Empresa Brasil de Comunicação contra o Acórdão 2580/2021-TCU-Plenário;
ACORDAM os Ministros do Tribunal de Contas da União, reunidos em Sessão Plenária, diante das razões expostas pelo Relator e com fundamento nos artigos 32, inciso II, e 34, da Lei 8.443/1992, em:
9.1. conhecer dos embargos de declaração para, no mérito, acolhê-los parcialmente;
9.2. atribuir efeitos infringentes aos embargos de declaração e tornar insubsistente o item 9.6.7 do Acórdão 2580/2021-TCU-Plenário, mantendo-se inalterados todos os seus demais itens;
9.3. dar ciência desta decisão à embargante;
9.4. autorizar o parcelamento das multas aplicadas a Marcos Gomes da Silva, Jadislan Batista Aguiar, Nereide Lacerda Beirão e Jefferson Luís Lima Cruz, por meio do Acórdão 2580/2021-TCU-Plenário, em 36 (trinta e seis) parcelas, atualizadas monetariamente de acordo com a deliberação original, fixando o vencimento da primeira em 15 (quinze) dias, a contar do recebimento da notificação, e o das demais, a cada 30 (trinta) dias, na forma prevista na legislação em vigor, alertando aos responsáveis que a falta de recolhimento de qualquer parcela importará o vencimento antecipado do saldo devedor (§ 2º do art. 217 do Regimento Interno/TCU) .

Embargos de declaração contra acórdão que apreciou representação autuada para tratar dos indícios de irregularidades verificados em quinze contratos da EBC.

Empresa Brasil de Comunicação S.A.

3. Interessados/Responsáveis/Recorrentes:
3.1. Interessados: Empresa Brasil de Comunicação S.A. (09.168.704/0001-42); Jr - Comunicacao & Marketing (10.386.186/0001-12).
3.2. Responsáveis: Américo Martins dos Santos (XXX.767.508-XX); Braulio Costa Ribeiro (XXX.189.363-XX); Claudia Feher (XXX.437.926-XX); Jadislan Batista Aguiar (XXX.670.451-XX); Jefferson Luis Lima Cruz (XXX.225.223-XX); Marcos Gomes da Silva (XXX.519.567-XX); Nereide Lacerda Beirão (XXX.230.926-XX); Pedro Henrique Varoni de Carvalho (XXX.684.916-XX).
3.3. Recorrente: Empresa Brasil de Comunicação S.A. (09.168.704/0001-42).

13.1. Ministros presentes: Ana Arraes (Presidente), Walton Alencar Rodrigues (Relator), Benjamin Zymler, Augusto Nardes, Aroldo Cedraz, Bruno Dantas, Jorge Oliveira e Antonio Anastasia.
13.2. Ministros-Substitutos presentes: Augusto Sherman Cavalcanti, Marcos Bemquerer Costa, André Luís de Carvalho e Weder de Oliveira.

WALTON ALENCAR RODRIGUES

Ministro Walton Alencar Rodrigues.

Trata-se de Embargos de Declaração opostos pela Empresa Brasileira de Comunicação (EBC) contra o Acórdão 2580/2021-TCU-Plenário, transcrito a seguir:
VISTOS, relatados e discutidos estes autos de representação autuada pela Secretaria de Controle Externo de Aquisições Logísticas para tratar dos indícios de irregularidades verificados em quinze contratos da Empresa Brasil de Comunicação;
ACORDAM os Ministros do Tribunal de Contas da União, reunidos em Sessão do Plenário, ante as razões expostas pelo Relator, em:
9.1. conhecer da representação, satisfeitos os requisitos de admissibilidade constantes no art. 113, § 1º, da Lei 8.666/1993, c/c os arts. 235 e 237, VII, do Regimento Interno deste Tribunal, e no art. 103, § 1º, da Resolução - TCU 259/2014, para, no mérito, considerá-la procedente;
9.2. considerar revel Cláudia Feher, para todos os efeitos, com fundamento no art. 12, § 3º, da Lei 8.443/1992, dando-se prosseguimento ao processo; 
9.3. rejeitar as razões de justificativa apresentadas por Pedro Henrique Varoni de Carvalho, Jefferson Luís Lima Cruz, Marcos Gomes da Silva, Jadislan Batista Aguiar, Nereide Lacerda Beirão, Bráulio Costa Ribeiro e Américo Martins dos Santos;
9.4. aplicar aos responsáveis, a seguir discriminados, multa individual prevista no artigo 58, inciso II, da Lei 8.443/1992, nos valores especificados, com a fixação do prazo de quinze dias, a contar das notificações, para comprovarem, perante o Tribunal (art. 214, inciso III, alínea "a", do Regimento Interno) , o recolhimento da dívida ao Tesouro Nacional, atualizada monetariamente, desde a data do presente acórdão até a dos efetivos recolhimentos, se forem pagas após o vencimento, na forma da legislação em vigor:
	Responsável
	Valor

	 Pedro Henrique Varoni de Carvalho
	R$ 20.000,00

	 Cláudia Feher
	R$ 15.000,00

	 Jefferson Luís Lima Cruz
	R$ 10.000,00

	 Marcos Gomes da Silva
	R$ 10.000,00

	 Jadislan Batista Aguiar
	R$ 10.000,00

	 Nereide Lacerda Beirão
	R$ 10.000,00

	 Bráulio Costa Ribeiro
	R$ 10.000,00

	 Américo Martins dos Santos
	R$ 15.000,00

9.5. autorizar, desde logo, nos termos do art. 28, II, da Lei 8.443/1992, a cobrança judicial das dívidas;
9.6. Determinar à Empresa Brasil de Comunicação, com fundamento no art. 250, inciso II, do Regimento Interno/TCU, que no prazo de até noventa dias adote providências quanto aos itens abaixo e informe ao TCU os encaminhamentos realizados:
9.6.1. adote as medidas administrativas pertinentes, em razão do pagamento indevido, no valor de R$ 19 mil, em 24/6/2016, à empresa SR ideias Assessoria Ltda., no âmbito do Contrato EBC/DIPRE 1013/2016, sem prejuízo de requerer ao órgão jurídico da estatal que adote as medidas judiciais e extrajudiciais cabíveis, com vistas com vistas à obtenção do ressarcimento do débito apurado, em valores devidamente atualizados, até mesmo com o protesto, se for o caso, e, em caso de não obter o ressarcimento do débito ao final do prazo de noventa dias, instaure a devida Tomada de Contas Especial, com fundamento no disposto no art. 47 da Lei 8.443/1992 c/c o art. 4º e § 4º e art. 6º da Instrução Normativa - TCU 71/2012; 
9.6.2. adote as medidas administrativas pertinentes, em razão do pagamento indevido, no valor de R$ 18 mil, em 18/9/2012, à empresa Sader Assessoria Ltda., no âmbito do Contrato 1080/2012, sem prejuízo de requerer ao órgão jurídico da estatal que adote as medidas judiciais e extrajudiciais cabíveis, com vistas à obtenção do ressarcimento do débito apurado, em valores devidamente atualizados, com o protesto se for o caso, e, em caso de não obter o ressarcimento do débito ao final do prazo de noventa dias, instaure a devida Tomada de Contas Especial, com fundamento no disposto no art. 47 da Lei 8.443/1992 c/c o art. 4º e § 4º e art. 6º da Instrução Normativa - TCU 71/2012;
9.6.3. inicie procedimento administrativo de cobrança dos valores pagos indevidamente à empresa Distrutti & Figueira Produções Artísticas Ltda. - ME, a título genérico de "impostos", efetuados no âmbito do Contrato 1007/2016, discriminados em tabela constante no parágrafo 613 de instrução à peça 98 destes autos, sem prejuízo de requerer ao órgão jurídico da estatal que adote as medidas judiciais e extrajudiciais cabíveis, com vistas à obtenção do ressarcimento do débito apurado, em valores devidamente atualizados, com o protesto se for o caso, e, em caso de não obter a restituição integral desses valores, devidamente atualizados monetariamente, no prazo de até noventa dias, instaurar Tomada de Contas Especial, com fundamento no disposto no art. 47 da Lei 8.443/1992 c/c o art. 4º e § 4º e art. 6º da Instrução Normativa - TCU 71/2012;
9.6.4. considerando o disposto no art. 3º, inciso VII, da Lei 11.652/2008, elabore plano de ação em que defina os instrumentos de mensuração objetiva de cada um dos critérios e parâmetros de avaliação definidos pelo seu Comitê de Programação e Rede (relevância, inovação, visibilidade, custo e potencial de captação, e convergência com outros meios e plataformas) , os quais deverão passar a ser utilizados para fundamentar as decisões de manutenção, alteração ou exclusão definitiva de cada programa televisivo da grade de programação da emissora, e indique as áreas/setores/funções/cargos responsáveis pelo acompanhamento da programação e aplicação daqueles instrumentos;
9.6.5. com fundamento no disposto no artigo 6º, inciso IX, alíneas "c" e "f", no art. 12, inciso II, no art. 55, incisos I, II, IV e VII, e no art. 60, parágrafo único, da Lei 8.666/1993, nos arts. 30, § 3º, e 31 da Lei 13.303/2016, no art. 6º, inciso I, do Decreto-Lei 200/1967,  no art. 3º, incisos II, IV e VI do Decreto 6.505/2008, e nos arts. 21, caput, 22 e 23 do Regulamento Interno de Licitações e Contratos da EBC, revise a descrição dos serviços contratados e respectiva precificação de cada item de serviço nos chamados contratos de conteúdo em vigor, de modo a efetuar, por meio da celebração de termo aditivo, a descrição detalhada de cada item de serviço e sua respectiva precificação, cuja execução deve ser acompanhada pela definição concomitante de parâmetros objetivos e mensuráveis que permitam verificar, objetivamente, o cumprimento de metas, prazos e resultados a serem especificados em cada instrumento contratual, cabendo, ao final do prazo de noventa dias, caso não haja aceitação dos termos pela contratada, a imediata rescisão contratual;
9.6.6. com fundamento no disposto no art. 43, inciso I, da Lei 8.44/1992 c/c o art. 250, inciso II, do Regimento Interno do TCU, efetue o devido registro em suas demonstrações contábeis e relatórios de gestão, a serem devidamente publicados no sítio oficial da empresa na internet, consoante o disposto o art. 8º, § 2º, da Instrução Normativa TCU 84/2020, para manter o TCU anualmente informado a respeito do andamento, eventuais desdobramentos e apreciação conclusiva das ações judiciais de cobrança já ingressas contra as empresas Sader Assessoria Ltda., Lumedici Comunicações Ltda., GA Comunicar e Luciana Barreto Comunicações Ltda., bem como de eventuais ações a serem ingressadas em desdobramento a medidas adotadas para dar cumprimento ao presente acórdão;
9.6.7. com fundamento no disposto no art. 8º, § 1º, inciso IV, da Lei 12.527/2011, publique no sítio oficial da empresa na internet cópia integral digitalizada de todos os instrumentos contratuais e/ou seus termos aditivos já firmados pela estatal, incluindo os contratos administrativos, de conteúdo, parcerias e convênios, quer se encontrem ainda vigentes ou já encerrados;
9.6.8. com fundamento no disposto no artigo 6º, inciso IX, alíneas "c" e "f", no art. 12, inciso II, no art. 55, incisos I, II, IV e VII, e no art. 60, parágrafo único, da Lei 8.666/1993, nos arts. 30, § 3º, 31, caput, 34, caput e 45 da Lei 13.303/2016, no art. 6º, inciso I, do Decreto-Lei 200/1967, no art. 3º, incisos II, IV e VI do Decreto 6.505/2008, e nos arts. 21, caput, e art. 23 do Regulamento Interno de Licitações e Contratos da EBC, elabore plano de ação para estabelecer parâmetros objetivos para precificação de custos de produção dos programas televisivos, seja em produção própria, contratada exclusivamente ou compartilhada com terceiros, a serem expressos em planilha de custos, na qual sejam considerados, pelo menos, os custos para: a) exibição de programas/episódios ao vivo; b) edição de conteúdos pré-gravados em estúdio próprio ou de terceiros; c) produção de programas/episódios com plateia e sem plateia; d) inserção de material previamente gravado em tomadas externas, expresso em minutos/segundos de exibição; e) inserção, ao vivo, de material obtido em tomadas externas, expresso em minutos/segundos de exibição; f) horas de trabalho dos profissionais alocados na produção de cada programa/episódio, expresso em custo individualizado de cada profissional alocado; g) utilização de equipamentos na produção de cada programa (estúdio, câmeras, tripé de câmera, ilhas de edição, sonorização, iluminação) , com estimativa do custo individualizado por horas de utilização de cada equipamento;
9.7. Dar ciência à EBC, com fundamento no art. 7º da Resolução - TCU 265/2014, sobre as seguintes impropriedades/falhas, identificadas no exame destes autos, para que sejam adotadas medidas internas com vistas à prevenção de ocorrência de outras semelhantes, cuja reincidência afasta o pressuposto da boa-fé, sujeitando os responsáveis às sanções previstas na Lei 8.443/1992:
9.7.1. a ausência/insuficiência de critérios de análise objetivos para fundamentar a continuidade em exibição dos programas televisivos vinculados aos chamados contratos de conteúdo, tal como se verificou nos contratos examinados nestes autos, contraria o disposto no art. 3º, inciso VII, e art. 6º da Lei 11.652/2008, e nos arts. 30, § 3º, e 31, caput, da Lei 13.303/2016, além de desconsiderar o disposto no art. 3º, incisos I, II, IV e VI, do Decreto 6.505/2008 e nos arts. 21, caput, 22 e 23 do Regulamento Interno de Licitações e Contratos da EBC;
9.7.2. a ausência/insuficiência de descrição dos serviços contratados e respectiva precificação de cada item de serviço nos chamados contratos de conteúdo, afronta os princípios da moralidade e da impessoalidade, insculpidos no art. 37 da Constituição Federal e contraria o disposto nos arts. 6º, inciso IX, alíneas "c" e "f", 12, inciso II, 55, incisos I, II, IV e VII, e 60, parágrafo único, da Lei 8.666/1993, nos arts. 30, § 3º, 31, caput, 34, caput e 45 da Lei 13.303/2016, no art. 6º, inciso I, do Decreto-Lei 200/1967 e no art. 3º, incisos II, IV e VI do Decreto 6.505/2008 e nos arts. 21, caput, 22 e 23 do Regulamento Interno de Licitações e Contratos da EBC;
9.7.3. a alegação de urgência, em razão de não haver tempo hábil para realização de Processo Seletivo Interno (PSI) , não constitui justificativa aceitável para a realização de contratações por inexigibilidade ou dispensa de licitação de serviços profissionais de qualquer natureza, pois, além de não haver obrigatoriedade de prévia realização do referido PSI, sua ausência não caracteriza a existência de situação emergencial ou a inviabilidade fática ou jurídica de competição;
9.7.4. a alegação de o profissional ser detentor de fama, expertise, conhecimento e empatia com o público, desacompanhada de análise, fundada em parâmetros objetivos de mensuração de tais critérios, não constitui justificativa aceitável para a realização de contratações por inexigibilidade ou dispensa de licitação de serviços profissionais de qualquer natureza;
9.8. deferir o pedido de sustentação oral formulado por Jadislan Batista Aguiar, com fundamento no art. 168, caput, do Regimento Interno deste Tribunal;
9.9. autorizar que a Selog comunique à unidade técnica responsável pelas contas anuais da entidade a existência do respectivo processo.
Em seus embargos, a EBC alega que houve omissão quanto aos esclarecimentos por ela apresentados em relação ao instituto do credenciamento e defende que é necessário esclarecer se tal instituto pode ser utilizado para as contratações tratadas no acórdão embargado.
Argumenta haver obscuridade e omissão quanto às determinações para adoção de medidas administrativas e judiciais, inclusive a tomada de contas especial, em relação aos contratos firmados pela EBC (itens 9.6.1, 9.6.2 e 9.6.3 do acórdão embargado) .
Em primeiro lugar porque este Tribunal deixou de observar a inviabilidade jurídica de se proceder com a cobrança de débitos eventualmente prescritos, uma vez que a pretensão ressarcitória se submete a prazos prescricionais, considerando que o Supremo Tribunal Federal (STF) , no Tema 899, concluiu que "é prescritível a pretensão de ressarcimento ao Erário fundada em decisão de Tribunal de Contas".
Em segundo lugar, em decorrência da falta de necessidade de instauração de Tomada de Contas Especial para valores inferiores a R$ 100 mil, o que demanda novo pronunciamento do TCU para orientar a EBC sobre a maneira correta a proceder. 
Alega haver obscuridade e omissão quanto às determinações para a adoção de medidas de gestão de caráter discricionário da EBC. as quais "dizem respeito aos princípios estruturantes que devem balizar as decisões proferidas nas esferas administrativa, judicial e, em especial, a controladora", para defender que o acórdão embargado deveria ter:
indicado as consequências práticas da decisão , bem como as possíveis opções para o atendimento das determinações , uma vez que essa modelagem de contratação, já aperfeiçoada desde a época dos trabalhos de inspeção, é prevista no Regulamento Interno de Licitações e Contratos da EBC, e ditado à luz do art. 40 da Lei 13.303/2016;
apresentado as condições para que a regularização ocorra de modo proporcional e equânime
se abstido de impor ônus ou perdas que sejam anormais ou excessivas;
previsto regime de transição para que o novo dever ou condicionamento seja cumprido de modo proporcional, equânime e eficiente e sem prejuízo aos interesses gerais;
leva do em consideração as orientações gerais da época.
Conclui que o ato administrativo "pode, deve e será fiscalizado, mas isso não pode significar que o TCU substitua a vontade administrativa da estatal". Assim, requer seja suprida a omissão ou esclarecida a obscuridade quanto à análise das determinações impostas à EBC nos itens 9.6.4, 9.6.5, 9.6.6,9.6.7, 9.6.8, 9.7.1, 9.7.2, 9.7.3 e 9.7.4, à luz dos artigos 20 a 24 do Decreto-Lei 4.657/1942, bem como do art.90 da Lei 13.330/2016.
Finalmente, alega haver contradição em relação à publicidade dos contratos da EBC, pois, apesar do voto que fundamenta o acórdão embargado afirmar que "é suficiente a demonstração, pela EBC, de que cópia de todos os contratos em vigência já estão sendo incluído sem seu portal, sendo desnecessária a adoção de recomendação ou determinação com relação a este ponto", sobreveio a determinação de que trata o item 9.6.7, para que a EBC publique, em seu sítio de internet, cópia integral digitalizada de todos os instrumentos contratuais por ela já firmados.
Tendo em vista esses elementos, requer o recebimento e provimento dos presentes embargos, de forma a conceder-lhes efeitos infringentes, reformando a decisão embargada, bem como que este Tribunal se manifeste quanto a uma série de questionamentos.

Francisco de Assis Lima Filho (25521/OAB-DF), Mariangela de Deus e Costa (7881/OAB-DF), Marcelo de Souza do Nascimento (23.180/OAB-DF), Maurício Charlita de Freitas (25891/OAB-DF), Nara Vieira Bucar (17.791/OAB-DF), Igor Renato Bernardes Silva (99.180/OAB-MG), Breno Costa Ribeiro (9360/OAB-MA), Nara Vieira Bucar (17.791/OAB-DF) e outros.

Não atuou.

EMBARGOS DE DECLARAÇÃO. AUSÊNCIA DAS OMISSÕES E OBSCURIDADES ALEGADAS. CONTRADIÇÃO QUANTO ÀS MEDIDAS PARA DAR PUBLICIDADE AOS CONTRATOS DA EBC. ACOLHIMENTO PARCIAL.

REPRESENTAÇÃO (REPR)

Secretaria de Controle Externo de Aquisições Logísticas (Selog).

Trata-se de Embargos de Declaração opostos pela Empresa Brasileira de Comunicação (EBC) contra o Acórdão 2580/2021-TCU-Plenário, por meio do qual este Tribunal determinou a adoção de diversas medidas corretivas por aquela empresa, bem como lhe deu ciência acerca de irregularidades existentes na gestão dos chamados "contratos de conteúdo".
Em seus embargos, a EBC alega que houve omissão quanto às informações por ela apresentadas em relação ao instituto do credenciamento e defende que é necessário esclarecer se tal instituto pode ser utilizado para as contratações tratadas no acórdão embargado.
Argumenta haver obscuridade e omissão quanto às determinações para adoção de medidas administrativas e judiciais, inclusive a tomada de contas especial, em relação aos contratos firmados pela EBC (itens 9.6.1, 9.6.2 e 9.6.3 do acórdão embargado) , porque:
este Tribunal deixou de observar a inviabilidade jurídica de se proceder com a cobrança de débitos eventualmente prescritos, uma vez que a pretensão ressarcitória se submete a prazos prescricionais, considerando que o Supremo Tribunal Federal (STF) , no Tema 899, concluiu que "é prescritível a pretensão de ressarcimento ao Erário fundada em decisão de Tribunal de Contas";
não há necessidade de instauração de Tomada de Contas Especial para valores inferiores a R$ 100 mil, o que demanda novo pronunciamento do TCU para orientar a EBC sobre a maneira correta a proceder. 
Alega haver obscuridade e omissão quanto às determinações para a adoção de medidas de gestão de caráter discricionário da EBC, ao defender que o TCU não pode substituir a vontade administrativa da estatal. Assim, requer seja suprida a omissão ou esclarecida a obscuridade quanto à análise das determinações impostas à EBC nos itens 9.6.4, 9.6.5, 9.6.6, 9.6.7, 9.6.8, 9.7.1, 9.7.2, 9.7.3 e 9.7.4, à luz dos artigos 20 a 24 do Decreto-Lei 4.657/1942, bem como do art.90 da Lei 13.330/2016.
Finalmente, alega haver contradição em relação à publicidade dos contratos da EBC, pois, apesar do voto que fundamenta o acórdão embargado afirmar que "é suficiente a demonstração, pela EBC, de que cópia de todos os contratos em vigência já estão sendo incluído sem seu portal, sendo desnecessária a adoção de recomendação ou determinação com relação a este ponto", sobreveio a determinação de que trata o item 9.6.7, para que a EBC publique, em seu sítio de internet, cópia integral digitalizada de todos os instrumentos contratuais por ela já firmados.
Tendo em vista esses elementos, requer o recebimento e provimento dos presentes embargos, de forma a conceder-lhes efeitos infringentes, reformando a decisão embargada, bem como que este Tribunal se manifeste quanto a uma série de questionamentos.
Feito breve resumo dos fatos, decido.
Assiste razão à embargante quanto à contradição, no que toca à publicidade dos contratos da EBC. De fato, o disposto no Acórdão 2580/2021-TCU-Plenário não está em linha com o que explicitei no Voto Condutor deste, razão pela qual acolho os embargos opostos da EBC exclusivamente com relação a tal ponto, para atribuir-lhes efeitos infringentes e anular o item 9.6.7 do acórdão embargado.
Não houve omissão quanto aos esclarecimentos apresentados pela EBC no que toca ao credenciamento. O objetivo do acórdão embargado foi o de analisar a regularidade de conjunto específico de contratos firmados pela EBC para a produção de conteúdo. Em nenhum deles foi utilizado o credenciamento. 
Tampouco houve omissão quanto às medidas determinadas para a recuperação de débitos identificados nos presentes autos. Em primeiro lugar porque, até o momento, não foi exarada, pelo Supremo Tribunal Federal, decisão com repercussão geral acerca da prescrição da pretensão ressarcitória em processos de controle externo.
Embora a questão abordada pelo RE 636.886/AL (tema 899 da repercussão geral) , frequentemente suscitado por responsáveis em processos deste Tribunal, trate da fase posterior à formação do título executivo, o TCU iniciou discussões sobre as premissas da prescritibilidade e eventual mudança de entendimento no TC Processo 000.006/2017-3.
Até o julgamento de tal processo, em homenagem ao princípio do Colegiado, tenho aplicado a jurisprudência pacífica desta Corte sobre a imprescritibilidade do dano ao Erário, o que foi feito no presente caso.
Em segundo lugar, porque o limite de R$ 100 mil para a instauração de tomadas de contas especiais não é impositivo, trata-se de cifra de referência. Nas situações como a do presente caso, em que há orientação clara por parte deste Tribunal, caso não recuperado o débito por outras vias, a TCE deve ser instaurada.
Absolutamente descabidos os argumentos da EBC para concluir que o TCU invadiu o poder discricionário da EBC e que há omissão "quanto à análise das determinações impostas à EBC nos itens 9.6.4, 9.6.5, 9.6.6, 9.6.7, 9.6.8, 9.7.1, 9.7.2, 9.7.3 e 9.7.4".
As determinações corretivas decorrem de farta análise acerca dos problemas existentes na gestão dos contratos para a contratação de produção de conteúdo jornalístico, bem como de programas de rádio e televisão, por parte da EBC. 
Em decorrência das plúrimas irregularidades existentes, este Tribunal determinou a adoção de medidas estruturantes para evitar que os problemas identificados se perpetuem. Ao fazê-lo, não só caracterizou as irregularidades existentes como também suas causas, para embasar as medidas corretivas a serem adotadas. 
Rejeitados todos estes pontos dos embargos apresentados, devem ser desprovidos os requerimentos da EBC para que este Tribunal se pronuncie quanto a diversos detalhes referentes a omissões ou obscuridades, em realidade não existentes.
Tendo em vista esses elementos, acolho parcialmente os embargos apresentados para tornar insubsistente o item 9.6.7 Acórdão 2580/2021-TCU-Plenário, mantendo inalterados todos os seus demais itens.
Finalmente, autorizo os pedidos de parcelamento das multas imputadas pelo Acórdão 2580/2021-TCU-Plenário aos seguintes responsáveis, diante dos pedidos por eles apresentados: Marcos Gomes da Silva (peça 198) , Jadislan Batista Aguiar (peça 210) , Nereide Lacerda Beirão (peça 211) e Jefferson Luís Lima Cruz (peça 212) .
Ante o exposto, VOTO para que seja adotada a minuta de acórdão que trago ao exame deste Colegiado.
TCU, Sala das Sessões, em 30 de março de 2022.
WALTON ALENCAR RODRIGUES 
Relator